臺灣板橋地方法院刑事判決             100年度訴字第1727號
公  訴  人  臺灣板橋地方法院檢察署檢察官
被      告  簡銘辰
上列被告因違反毒品危害防制條例案件，經檢察官提起公訴（10
0 年度毒偵字第4073號），被告於準備程序中就被訴事實為有罪
之陳述，經本院合議庭裁定由受命法官獨任進行簡式審判程序，
判決如下：
    主  文
簡銘辰施用第一級毒品，累犯，處有期徒刑玖月。扣案之第一級
毒品海洛因壹包（驗餘淨重零點零玖零公克）沒收銷燬，盛裝
上開第一級毒品海洛因之包裝袋壹只、注射針筒壹支均沒收。
    事  實
一、簡銘辰：(一)於民國92年間，因施用毒品案件，經本院以92年
    度毒聲字第3190號裁定送勒戒處所觀察、勒戒後，認無繼續
    施用毒品之傾向，於92年11月21日觀察、勒戒執行完畢釋放
    ，並由臺灣板橋地方法院檢察署檢察官以92年度毒偵字第32
    18號為不起訴處分確定；(二)於94年間，因搶奪案件，經本院
    以94年度訴字第1427號判處有期徒刑1 年2 月，於94年9 月
    19日確定，於95年8 月12日縮刑期滿執行完畢（於本案構成
    累犯）；(三)於95年間，因搶奪等案件，經本院以95年度訴字
    第3594號各判處有期徒刑1 年6 月、4 月，於96年2 月12日
    確定；(四)復於上開觀察、勒戒執行完畢釋放後5 年內之96年
    間，因施用毒品案件，經本院以96年度訴字第251 號判處有
    期徒刑7 月，於96年3 月16日確定；(五)上開(三)、(四)所示之有
    期徒刑1 年6 月、4 月、7 月，經本院以96年聲減字第1964
    號裁定各減為有期徒刑9 月、2 月、3 月又15日，應執行有
    期徒刑1 年1 月確定，於96年12月15日縮刑期滿執行完畢（
    於本案構成累犯）。詎其猶不知悔改，明知海洛因係毒品危
    害防制條例第2 條第2 項第1 款所明定列管之第一級毒品，
    不得施用、持有，仍基於施用第一級毒品海洛因之犯意，於
    100 年6 月2 日11時許（起訴書略載為100 年6 月2 日17時
    45分許為警採尿時回溯26小時內之某時），在新北市樹林區
    某公園廁所內，以注射針筒注射之方式，施用海洛因1 次。
    嗣於同日16時15分許，在新北市○○區○○路3 段205 號前
    為警查獲，並扣得海洛因1 包（驗餘淨重0.0930公克）及注
    射針筒1 支，經警採集其尿液檢體送驗後，結果呈現嗎啡陽
    性反應，始悉上情。
二、案經新北市政府警察局板橋分局移送臺灣板橋地方法院檢察
    署檢察官偵查起訴。
    理  由
一、本案被告簡銘辰所犯係死刑、無期徒刑、最輕本刑為3 年以
    上有期徒刑以外之罪，其於準備程序中就前揭被訴事實為有
    罪之陳述，經受命法官告知簡式審判程序之旨，並聽取其與
    公訴人之意見後，本院認無不得或不宜改依簡式審判程序進
    行之情事，依刑事訴訟法第273 條之1 第1 項、第284 條之
    1 規定，裁定本案由受命法官獨任進行簡式審判程序；且依
    刑事訴訟法第273 條之2 及第159 條第2 項規定，不適用傳
    聞法則有關限制證據能力之相關規定，合先敘明。
二、上揭犯罪事實，業據被告於本院審理時自白不諱，且被告為
    警查獲後，經警採集其尿液檢體送鑑定，先以酵素免疫分析
    法（EIA ）初步檢驗，呈現鴉片類陽性反應，再以氣相層析
    質譜儀法（GC/MS ）確認檢驗，亦呈現嗎啡陽性反應之事實
    ，有臺灣檢驗科技股份有限公司於100 年6 月16日所出具報
    告編號UL/2011/00000000號之濫用藥物檢驗報告、新北市政
    府警察局板橋分局偵查隊偵辦毒品案件被移送人姓名及代碼
    對照表各1 紙在卷可稽（見偵查卷宗第13、40頁）及海洛因
    1 包、注射針筒1 支扣案可資佐證。又扣案之米黃色粉末1
    包，經送鑑定後，認實稱毛重0.3340公克（含1 袋1 標籤）
    ，淨重0.0940克，取樣0.0010公克，餘重0.0930公克，檢出
    含有海洛因成分之事實，亦有交通部民用航空局航空醫務中
    心100 年7 月15日航藥鑑字第1003738 號毒品鑑定書1 紙附
    卷可參（見本院卷宗第28頁），足徵被告任意性之自白與事
    實相符，應堪採信。再被告前於92年間，因施用毒品案件，
    經本院以92年度毒聲字第3190號裁定送勒戒處所觀察、勒戒
    後，認無繼續施用毒品之傾向，於92年11月21日觀察、勒戒
    執行完畢釋放，並由臺灣板橋地方法院檢察署檢察官以92年
    度毒偵字第3218號為不起訴處分確定；復於上開觀察、勒戒
    執行完畢釋放後5 年內之96年間，再因施用毒品案件，經本
    院以96年度訴字第251 號判處有期徒刑7 月，於96年3 月16
    日確定等情，此觀卷附臺灣高等法院被告前案紀錄表1 份即
    明。是以被告於92年間初犯施用毒品罪後，於初犯之觀察、
    勒戒執行完畢釋放後5 年內之96年間再犯施用毒品罪，已屬
    「5 年內再犯」之情形，而與毒品危害防制條例第20條所定
    ，「初犯」或「5 年後再犯」始得以觀察、勒戒之保安處分
    替代刑事追訴程序之要件不符，自應依毒品危害防制條例第
    23條第2 項規定，依法追訴、處罰。本案事證明確，被告犯
    行洵堪認定，應依法論科。
三、按海洛因係毒品危害防制條例第2 條第2 項第1 款所明定之
    第一級毒品。是核被告所為，係犯毒品危害防制條例第10條
    第1 項之施用第一級毒品罪。被告施用海洛因前後，持有海
    洛因之低度行為，為施用之高度行為所吸收，不另論罪。被
    告有上述事實欄所載之科刑及執行紀錄，此觀卷附臺灣高等
    法院被告前案紀錄表1 份即明，其於受有期徒刑之執行完畢
    後，5 年以內故意再犯本件有期徒刑以上之罪，為累犯，應
    依刑法第47條第1 項規定加重其刑。爰審酌被告曾因施用毒
    品案件，經觀察、勒戒執行完畢，並獲得不起訴處分之寬典
    （見卷附臺灣高等法院被告前案紀錄表），猶不知悔改，而
    再犯本件施用第一級毒品罪，顯見其戒除毒癮之意志薄弱，
    惟施用毒品係自戕行為，對他人法益尚無具體危害，兼衡被
    告之品行、智識程度、生活狀況、犯罪之動機、目的、手段
    、所生危害、坦承犯行之犯罪後態度等一切情狀，量處如主
    文所示之刑，以資懲儆。
四、扣案之海洛因1 包（驗餘淨重0.0930公克），為本案查獲之
    第一級毒品，應依毒品危害防制條例第18條第1 項前段規定
    宣告沒收銷燬（因鑑定所需而取樣耗用之海洛因0.0010公克
    部分，既已滅失，自毋庸為沒收銷燬之諭知，併此敘明）；
    至扣案用以盛裝上開海洛因之包裝袋1 只，於鑑定時既可與
    海洛因分別秤重，足證可與海洛因析離，且係用於包裹毒品
    ，防其裸露、潮濕，便於持有、攜帶與施用，與注射針筒1
    支均係被告所有供犯本案施用第一級毒品罪所用之物，業據
    被告於偵查中及本院審理時均供明在卷（見偵查卷宗第26頁
    、本院卷宗第49頁反面），爰依刑法第38條第1 項第2 款規
    定，均併予宣告沒收。
據上論斷，應依刑事訴訟法第273 條之1 第1 項、第299 條第1
項前段，毒品危害防制條例第10條第1 項，第18條第1 項前段，
刑法第11條、第47條第1 項、第38條第1 項第2 款，判決如主文
。
本案經檢察官黃明絹到庭執行職務。
中    華    民    國    100   年    8     月    30    日
                  刑事第八庭    法  官    賴彥魁
上列正本證明與原本無異。
如不服本判決，應於判決送達後10日內，向本院提出上訴書狀，
並應敘述具體理由；其未敘述上訴理由者，應於上訴期間屆滿後
20日內向本院補提理由書（均須按他造當事人之人數附繕本），
「切勿逕送上級法院」。
                                書記官    楊文祥
中    華    民    國    100   年    8     月    30    日
附錄本案論罪科刑法條全文：
毒品危害防制條例第10條
施用第一級毒品者，處6 月以上5 年以下有期徒刑。
施用第二級毒品者，處3 年以下有期徒刑。